臺灣板橋地方法院刑事判決　　　　　 100年度交簡上字第51號
上　訴　人
即　被　告　楊永旺
上列上訴人即被告因公共危險案件，不服本院99年度交簡字第60
02號，中華民國99年11月30日第一審簡易判決（原聲請簡易判決
處刑書案號：臺灣板橋地方法院檢察署99年度撤緩偵字第349 號
），提起上訴，本院管轄之第二審合議庭判決如下：
    主  文
上訴駁回。
楊永旺緩刑貳年。
    事  實  及  理  由
一、本案經本院審理結果，認第一審判決以上訴人即被告楊永旺
    所為係犯刑法第185 條之3 之不能安全駕駛動力交通工具而
    駕駛罪，判處罰金新台幣（下同）7 萬元，如易服勞役，以
    新臺幣1 千元折算1 日，其認事用法均無違誤，量刑亦屬適
    當，應予維持，並引用如附件所示第一審刑事簡易判決書所
    記載之事實、證據及理由。
二、上訴人即被告上訴意旨對於被訴事實為有罪之陳述，僅以其
    之前因失業致無資力依檢察官緩起訴處分向社團法人臺北縣
    脊髓損傷者協會支付2 萬元，而遭撤銷緩起訴處分，惟其嗣
    於99年10月間，已依照緩起訴處分如數繳納2 萬元予前開機
    構，又本件實係因服用感冒藥過量為主因，加上賠償被害人
    修車之費用已支出近30萬元，原審未及審酌於此，爰請求從
    輕量刑，或給予緩刑宣告等語。
三、按被告既為有罪之陳述，是原審以被告犯罪事實明確，依刑
    事訴訟法第449 條第1 項前段、第3 項、第454 條第2 項，
    刑法第185 條之3 、第42條第3 項，刑法施行法第1 條之1
    第1 項規定，並審酌被告明知服用酒類，對意識能力具有不
    良影響，如酒後駕車，對一般往來之公眾及駕駛人自身皆具
    有高度危險性，竟漠視自身安危，且罔顧公眾安全，於服用
    酒類後其呼氣酒精濃度已達每公升0.25毫克，雖未達每公升
    0.55毫克，然因其飲用酒類同時服用感冒藥物後，已降低注
    意能力，仍駕駛車牌號碼7F-9577 號自小貨車，不慎於高速
    公路匝道睡著而撞及前方正停等紅綠燈，由鄭宇舜駕駛之自
    小客車，使該自小客車再追撞該車前方由何志君駕駛之營業
    小客車，造成渠等車輛毀損，顯處於不能安全駕駛動力交通
    工具之狀態下仍駕駛自小貨車行駛於公路，危害交通安全，
    及被告犯罪後坦承犯行，前經檢察官以99年度偵字第2325號
    為緩起訴處分，命令被告立悔過書、向社團法人臺北縣脊髓
    損傷者協會支付2 萬元，被告因未於收受檢察官緩起訴處分
    命令通知書後2 個月內，向社團法人臺北縣脊髓損傷者協會
    支付2 萬元，上開緩起訴處分因而撤銷等一切情狀，判處被
    告罰金7 萬元，並諭知易服勞役之折算標準，其認事用法並
    無違誤，量刑亦屬妥適。上訴人即被告上訴意旨雖另認原審
    量刑過重，請求從輕量刑，然查：刑罰之量定，固屬法院自
    由裁量之職權行使，但仍應審酌刑法第57條所列各款事由及
    一切情狀，為酌量輕重之標準，並非漫無限制，在同一犯罪
    事實與情節，如別無其他加重或減輕之原因，下級審法院量
    定之刑，亦無過重或失輕之不當情形，則上級審法院對下級
    審法院之職權行使，原則上應予尊重。本件原審判決業已考
    量上開各項情狀，量刑並無失當之處，被告上訴意旨認原審
    量刑過重部分，尚無理由，應予駁回。惟查，被告前未曾受
    其他有期徒刑以上刑之宣告，有臺灣高等法院被告前案紀錄
    表在卷為憑，其因一時失慮，觸犯刑章，事後已坦承犯行，
    深具悔意，且斟酌其本件酒測值尚非甚高，又未實際造成他
    人人身傷亡之結果，其前雖因未如期履行緩起訴處分命應履
    行之前揭事項，而遭撤銷緩起訴，惟其嗣於99年10月19 日
    確已匯款2 萬元予臺北縣脊隨損傷者協會，有其提出之郵政
    跨行匯款申請書1 紙在卷可考，爰認被告經此偵審教訓，當
    知警惕，信無再犯之虞，應以暫不執行其刑為適當，爰併依
    刑法第74條第1 項第1 款之規定，予以宣告緩刑2 年，以勵
    自新。
據上論斷，應依刑事訴訟法第455 條之1 第1 項、第3 項、第36
8 條、第373 條，刑法第74條第1 項第1 款，判決如主文。
本案經檢察官吳孟竹到庭執行職務。
中    華    民    國   100    年    4     月    19    日
                    交通法庭  審判長法  官 李幼妃
                                    法  官 張紹省
                                    法  官 鄭凱文
上列正本證明與原本無異。
不得上訴。
                                    書記官 陳筱惠
中    華    民    國   100    年    4     月    19    日